臺灣臺北地方法院交通事件裁定　　　　96年度交聲字第992號
　　原處分機關　臺北市交通事件裁決所
　　聲明異議人
　　即受處分人　甲○
上開受處分人因違反道路交通管理處罰條例案件，對臺北市交通
事件裁決所於中華民國九十六年八月二十七日所為之處分（北市
裁二字第裁二二—Ｚ00000000號），聲明異議，本院裁
定如下：
    主  文
異議駁回。
    理  由
一、按汽車裝載貨物行經設有地磅處所一公里內路段，未依標誌
    、標線、號誌指示或不服從交通勤務警察或依法令執行交通
    稽查任務人員之指揮過磅者，處汽車駕駛人新臺幣（下同）
    一萬元罰鍰，並得強制其過磅，道路交通管理處罰條例第二
    十九條之二第四項定有明文。
二、本件聲明異議人即受處分人甲○於民國九十六年六月二十六
    日凌晨二時三十分許，駕駛車牌號碼七五三—ＡＩ號營業用
    一般大貨車裝載貨物行駛在國道一號高速公路北上路段，行
    經國道一號高速公路北上一一七公里處之造橋收費站時，明
    知在上開收費站前二公里處所設置之大貨車應過磅之交通標
    標誌，竟未依規定於上開收費站旁之地磅處所過磅，為內政
    部警政署國道公路警察局第二警察隊乙○○○丙○○、林穎
    成警員當場取締，並以受處分人違反道路交通管理處罰條例
    第二十九條之二第四項之規定，開立公警局交字第Ｚ000
    00000號舉發通知單，指定應於九十六年七月十一日前
    繳納罰鍰或前往原處分機關即臺北市交通事件裁決所聽候裁
    決，經受處分人依限申訴，原處分機關認受處分人確有上開
    交通違規行為，乃依據道路交通管理處罰條例第二十九條之
    二第四項規定裁處一萬元罰鍰。
三、訊據受處分人固坦承於上開時間，駕駛上開車輛行經上開造
    橋收費站後，在警員攔停前並未依上開交通標誌過磅，且上
    開地點設有大貨車過磅之交通標誌等情，惟矢口否認有何交
    通違規行為，並辯稱：伊當時使用ＥＴＣ車道（即由外側往
    內屬之第三車道），於通過收費站後，本欲打方向燈欲轉換
    至最外側車道，但因車輛回堵情形嚴重，以致伊無法轉換車
    道至位於最外側車道之地磅處過磅，且慮及伊若停車等候將
    使整個車道封閉，故欲將車輛停放在警車前，詢問該如何處
    理，但過收費站沒多遠，警察就將伊攔停云云。經查，證人
    丙○○於本院到庭結證稱：當時為凌晨二點多，車流量並不
    大，伊看到受處分人開車經過ＥＴＣ車道後，未打方向燈，
    且無減速欲過磅之情事，故待受處分人將車開到警車旁時，
    始將受處分人攔停舉發等語，且本院勘驗證人丙○○提出之
    現場錄音光碟結果，受處分人於為警攔停被舉發時自承其確
    已衝過地磅處，且受處分人於警員攔停後復未當場爭執係因
    車流量甚大以致不能變換車道之情事，有本院九十六年十月
    十五日勘驗筆錄附卷可稽，此外，復有證人丙○○所提現場
    照片四張及受處分人於其上繪製舉發當時警車及其貨車停放
    位置圖在卷可參，而交通警員開立舉發違反道路交通管理處
    罰條例所列之違規事實，本質上為行政處分，係公務員基於
    職務上權力，依法就特定之具體事件所為具有公法上效果之
    單方行政行為，基於公務員為公法上行為具有公信力之原則
    ，該行政處分當可被推定為真正，且受處分人亦未就執勤警
    員之舉發有誤提出相關證據以供調查，本院經查亦無任何證
    據足資證明警員有捏造事實違法取締之情事，則執勤警員本
    其維護交通秩序、安全職責所為之舉發，自應受到合法、正
    確之推定，應認受處分人確有前開交通違規行為，受處分人
    上開所辯，顯屬事後卸責之詞，難以採信。從而，原處分機
    關依道路交通管理處罰條例第二十九條之二第四項規定就受
    處分人上開交通違規行為裁處一萬元罰鍰，核與上開規定並
    無違誤，本件聲明異議為無理由，應予駁回。
據上論斷，應依道路交通案件處理辦法第十九條，裁定如主文。
中　　華　　民　　國　　96　　年　　10　　月　　26　　日
                        臺灣臺北地方法院交通法庭
                            法  官  唐于智
上正本證明與原本無異。
如不服本裁定，應於送達後5日內，向本院提出抗告狀。
                            書記官  李玟郁
中　　華　　民　　國　　96　　年　　10　　月　　29　　日
